### Contactar

www.linkedin.com/in/ felixsantostanca (LinkedIn)

### Aptitudes principales

Ingeniería industrial Administración de la producción Obtención de resultados

## Languages

Español (Native or Bilingual) Inglés (Full Professional)

### Honors-Awards

Primer Lugar Feria Nacional de Ciencia y Tecnología, CONACYT Quito 1988 (Tema: Organismos Indicadores de la Contaminación del Estero Salado)

Medalla al Mejor Estudiante de cada Especialización ESPOL 1996

# Félix Santos Tanca

Ingeniero Industrial | Administración | Operaciones | Finanzas Estratégicas |

Guayaquil Metropolitan Area

### Extracto

Ingeniero Industrial de la Escuela Superior Politécnica de Litoral, en la especialidad de Ingeniería Industrial y Administración de la Producción, fui el mejor estudiante de la especialización en mi promoción. Cuento con experiencia en optimización de procesos productivos y administrativos en varios campos. Obtuve un Diplomado en Finanzas Estratégicas del Tecnológico de Monterrey. Soy consultor en temas empresariales diversos que incluyen sustentabilidad, ABC Management, costos, producción esbelta, normas ISO, preparación e implementación de proyectos entre otros. Fui consultor externo de la Organización de las Naciones Unidas para la Agricultura y la Alimentación FAO. He ocupado cargos directivos en áreas de Operaciones, Administración y Finanzas en empresas de producción de bienes y servicios.

# Experiencia

### **SONGA**

Jefe de Operaciones y Administración septiembre de 2021 - Present (1 año)

Guayaquil, Guayas, Ecuador

# Profesional independiente

Ingeniero Industrial | Consultor | Gerente | Administrativo | Operaciones julio de 2021 - Present (1 año 2 meses)

#### Mardelsa

Gerente Administrativo y Operaciones febrero de 2015 - junio de 2021 (6 años 5 meses)

Empresas de Servcios de Ingeniería, Agricultura y Administración Consultor

enero de 2013 - enero de 2015 (2 años 1 mes)

Guayaquil, Quito, Manta

Sumacecsa Latinoamericana Apoderado General y Director enero de 2012 - enero de 2013 (1 año 1 mes)

Área Metropolitana de Guayaquil

Servicios de Ingeniería y Construcción Sustentable

**FAO** 

Consultor 2010 - 2011 (1 año)

Distrito Metropolitano de Quito, Pichincha, Ecuador

Consultor Externo

Macopro SA Gerente de Producción y Apoderado General 2004 - 2009 (5 años) Área Metropolitana de Guayaquil

Responsable del proceso administrativo, logístico y comercialización en producción agrícola diversa.

# Educación

Escuela Superior Politécnica del Litoral Ingeniero Industrial, Ingenieria Industrial y Administración de Producción · (1991 - 1996)

Tecnológico de Monterrey, Diplomado en Finanzas Estratégicas, Finanzas · (1997 - 1998)

Colegio Salesiano Cristóbal Colón Bachillerato, Físicomatemático (1991)